【裁判字號】    97,易,285
【裁判日期】    970314
【裁判案由】    竊盜
【裁判全文】
臺灣板橋地方法院刑事判決               97年度易字第285號
公  訴  人  臺灣板橋地方法院檢察署檢察官
被      告  甲○○
上列被告因竊盜案件，經檢察官提起公訴（96年度偵字第27662
號），本院判決如下：
    主  文
甲○○結夥三人以上竊盜，處有期徒刑陸月，如易科罰金，以新
台幣壹仟元折算壹日。
    事  實
一、緣甲○○之友人王念宗、賴鴻文（均已成年，另經檢察官於
    他案追加起訴）於民國96年7 月28日凌晨某時（起訴書誤載
    為晚上某時），由王念宗持一字起子破壞位於臺北縣三重市
    ○○路○段26巷39號2 樓之大全幼稚園之門鎖後，與賴鴻文
    共同侵入該幼稚園內竊取該幼稚園所有（起訴書誤載為乙○
    ○所有）之電腦3 台（均含螢幕）等物，嗣渠等於得手後，
    因見該幼稚園內尚有其他電腦等財物，遂於騎乘機車將上開
    電腦搬回渠等所承租之臺北縣泰山鄉○○街11巷7 號1 樓住
    處後，唆使當時同住在上開住處之甲○○一同前往行竊。是
    甲○○即與渠等二人共同基於意圖為自己不法所有之竊盜犯
    意聯絡，前往上開幼稚園內行竊，並又竊取該幼稚園所有之
    電腦3 台（均含螢幕）得手。嗣經上開幼稚園主任乙○○於
    同日上午8 時47分許發現遭竊後，旋即報警處理，始查獲上
    情。
二、案經臺北縣政府警察局新莊分局報告臺灣板橋地方法院檢察
    署檢察官偵查起訴。
    理  由
壹、證據能力方面：
    按「被告以外之人於審判外之言詞或書面陳述，除法律有規
    定者外，不得作為證據」，刑事訴訟法第159 條第1 項定有
    明文，此即學理上所稱「傳聞證據排除法則」。依上開法律
    規定，傳聞證據原則上固無證據能力，但如法律別有規定者
    ，即例外認有證據能力。又被告以外之人於審判外之陳述，
    雖不符同法第159 條之1 至第159 條之4 之規定，但經當事
    人於審判程序同意作為證據，法院審酌該言詞陳述或書面陳
    述作成時之情況，認為適當者，亦得為證據，此則據同法第
    159 條之5 第1 項規定甚明。鑒於採用傳聞證據排除法則之
    重要理由之一，係因傳聞證據未經當事人之反詰問予以覈實
    ，若當事人願放棄對原供述人之反對詰問時，原則上即可承
    認該傳聞證據之證據能力，而揆諸我國刑事訴訟法第159 條
    之5 之立法理由，除參照前述傳聞證據排除法則之基本法理
    外，亦參考日本刑事訴訟法第326 條之立法例，查日本刑事
    審判實務之運作，有關檢察官及被告均同意作為證據之傳聞
    書面材料或陳述，可直接援引該國刑事訴訟法第326 條作為
    傳聞例外之法律依據，僅在檢察官與被告不同意之情況下，
    乃須根據其他傳聞例外規定俾以斟酌該等書面材料或陳述是
    否具有證據能力，在當事人間無爭執之案件中，傳聞證據基
    本上均可依據前引規定提出於法院使用。職是之故，我國刑
    事訴訟法第159 條之5 之適用應可作同上之解釋。經查，本
    件判決後開所示之被告甲○○以外之人於審判外之陳述（包
    括書面陳述），固均屬傳聞證據，惟被告及公訴檢察官於本
    院準備程序及審判期日中則均表示同意上開證據資料有證據
    能力。本院審酌上開證據資料製作時之情況，尚查無違法不
    當及證明力明顯過低之瑕疵，亦認為以之作為證據應屬適當
    ，故揆諸前開法律規定與說明，爰逕依刑事訴訟法第159 條
    之5 第1 項規定，認前揭證據資料均例外有證據能力。
貳、有罪方面：
  一、認定事實部分：
      訊據被告甲○○對於前開時、地竊盜之犯罪事實均已坦承
      不諱，核與同案被告王念宗、賴鴻文於警詢或偵查中所供
      大致相符，尚無明顯矛盾或不合常情之處；又前揭電腦確
      有遭竊之事實，亦據證人即前揭幼稚園主任乙○○於警詢
      中陳明在卷；嗣警方於同案被告王念宗處扣得前揭其中1
      台電腦主機等物，並已發還證人乙○○保管之事實，則有
      警方所製作之搜索扣押筆錄、扣押物品目錄表、贓物認領
      保管單各1 份及扣案電腦主機照片3 幀附卷為佐。綜上所
      述，足徵被告所為之自白核與事實相符，其自白應可採信
      ，是以本件事證已臻明確，被告之犯行應堪認定。
  二、被告夥同同案被告王念宗、賴鴻文共同竊盜，核被告所為
      ，係犯刑法第321 條第1 項第4 款之結夥三人以上竊盜罪
      。被告與同案被告王念宗、賴鴻文就本件竊盜犯行，有犯
      意聯絡與行為分擔，為共同正犯。至公訴意旨認被告就同
      案被告王念宗、賴鴻文前揭首次行竊之部分，亦同屬共同
      正犯，而復涉有刑法第321 條第1 項第2 款、第3 款之攜
      帶兇器毀越門扇竊盜罪嫌云云。惟查，前揭首次行竊部分
      ，乃係被告王念宗、賴鴻文所單獨為之，被告並未與渠等
      共同為之，自難令被告就渠等二人所為此部分犯行負擔共
      同正犯之責，公訴意旨誤將前揭先後二次行竊部分概論為
      一次行竊，因而認被告應就全部行竊部分成立共同正犯，
      自容有未洽。本院原應就此部分為無罪判決之諭知，然此
      部分如果成罪，因與前開論罪部分乃係在密接時、地接續
      為之，二者間應有接續犯之實質上一罪關係，爰就此部分
      不另為無罪判決之諭知。
  三、本院審酌被告正直青壯，竟不思依循正軌賺取財物，反以
      前揭竊盜手法，牟取不法所得，造成前揭幼稚園財物受損
      ，且致使社會治安益形敗壞，是被告所為自應受有相當程
      度之刑事非難；惟另考量被告除少年時期之非行紀錄外，
      尚無其他刑事前科紀錄，此有臺灣高等法院被告前案紀錄
      表1 份在卷可按，而其於本院審理時已能坦承犯行，且就
      本件犯行之角色而言，其並非主謀，乃係受同案被告王念
      宗、賴鴻文之唆使而參與，其之可責性應屬較輕等一切情
      狀，酌情量處如主文所示之刑，並諭知易科罰金之折算標
      準，以資懲儆。
據上論斷，應依刑事訴訟法第299 條第1 項前段，刑法第28條、
第321 條第1 項第4 款，第41條第1 項前段，判決如主文。
本案經檢察官楊展庚到庭執行職務。
中    華    民    國    97    年    3     月    14    日
                  刑事第十二庭  法  官  陳信旗
以上正本證明與原本無異。
如不服本判決，應於送達後10日內敘明理由，向本院提出上訴狀
。
                                書記官  陳昭綾
中    華    民    國    97    年    3     月    17    日
附錄本判決論罪科刑之法條：
刑法第320 條
    意圖為自己不法之所有或第三人不法之所有，而竊取他人之
    動產者，為竊盜罪，處5 年以下有期徒刑、拘役或5 百元以
    下罰金。
    意圖為自己或第三人不法之利益，而竊佔他人之不動產者，
    依前項之規定處斷。
    前2項之未遂犯罰之。
刑法第321 條
    犯竊盜罪而有左列情形之一者，處6 月以上、5 年以下有期
    徒刑：
    一、於夜間侵入住宅或有人居住之建築物、船艦或隱匿其內
        而犯之者。
    二、毀越門扇、牆垣或其他安全設備而犯之者。
    三、攜帶兇器而犯之者。
    四、結夥三人以上而犯之者。
    五、乘火災、水災或其他災害之際而犯之者。
    六、在車站或埠頭而犯之者。
    前項之未遂犯罰之。


司法院資訊處製作；財團法人民間司法改革基金會備份。
